臺灣高等法院高雄分院刑事裁定        100年度毒抗字第100號
抗  告  人
即  被  告  王芳田
上列抗告人因聲請觀察勒戒案件，不服臺灣澎湖地方法院中華民
國100 年7 月21日裁定（100 年度毒聲字第34號），提起抗告，
本院裁定如下：
    主  文
抗告駁回。
    理  由
一、抗告意旨略以：抗告人即被告王芳田（下稱被告）有無施用
    毒品可以科學上鑑驗釐清，而注射針筒、通聯譯文於本案不
    能證明被告必然施用毒品。被告係因警方要求交出藥頭，不
    得已始虛構施用毒品，事實上被告並未施用毒品，否則尿液
    鑑定報告應會出現毒品陽性反應，又被告有老母待養，若送
    觀察勒戒，母親將無人照顧，情況可憐，為此提起抗告，請
    求撤銷原裁定云云。
二、聲請意旨略以：被告基於施用第一級毒品海洛因之犯意，於
    民國100 年4 月13日向侯君武或「全仔」購入海洛因後，在
    其澎湖縣西嶼鄉外垵村177 號住處，以針筒注射方式施用海
    洛因，為此依毒品危害防制條例第20條第1 項及觀察勒戒處
    分執行條例第3 條第1 項規定，聲請將被告送觀察勒戒處所
    觀察、勒戒等語。
三、經查：被告於警詢時已坦認伊有施用第一級毒品海洛因之犯
    行，大部分係以針筒注射之方式施用，最後一次係在99年12
    月中旬，警方所查扣之13支注射針筒係用以注射海洛因之用
    ，全部均使用過等語明確（見警卷第2 頁），復於檢察官偵
    查中進而坦承伊於100 年4 月間在西嶼家中注射海洛因，扣
    案物均係伊注射海洛因所用之情節（偵卷第15頁），並有扣
    案上開13支已使用過之注射針筒足資佐證，而注射針筒並非
    一般日常生活所需用之物，其數量復高達13支，更足供毒品
    施用者反覆使用，再以被告早於85年間即有煙毒案件之前科
    紀錄，此有臺灣高等法院被告前案紀錄表在卷可查，是被告
    亦無誤為自白施用海洛因之理，均可佐證被告上開警、偵訊
    自白，當與事實相合，堪以採信。至警方雖曾懷疑被告涉嫌
    販賣第一級毒品，惟被告若確未施用第一級毒品，仍不致自
    承犯行，再被告於100 年6 月28日警詢時所採取之尿液之結
    果如何，因該採尿時間距被告自白施用第一級毒品之100 年
    4 月間，已有2 月，已逾尿液中毒品之得檢出時間，尚不能
    以其結果為被告有利之認定，併此指明。綜上所陳，堪認被
    告確有施用海洛奮之行為無誤。原裁定據以准許本件聲請，
    於法洵屬有據，核無違誤，被告空言提起本件抗告，並無理
    由，應予駁回。
四、據上論結，應依刑事訴訟法第412 條，裁定如主文。
中    華    民    國  100     年    8     月    16    日
                  刑事第七庭    審判長法  官   莊飛宗
                                      法  官   謝宏宗
                                      法  官   蔡廣昇
以上正本證明與原本無異。
不得再抗告。
中    華    民    國   100    年    8     月    16    日
                                      書記官   曾允志